臺灣高雄地方法院鳳山簡易庭裁定
111年度鳳秩字第11號
移送機關    高雄市政府警察局鳳山分局
被移送人    許逸智  


            韓毅    



            林昆輝  



上列被移送人因違反社會秩序維護法案件，經移送機關以民國11
1年2月9日高市警鳳分偵字第11170231800號移送書移送審理，本
院裁定如下：
    主  文
乙○○、丙○、甲○○均不罰。
    理  由
一、移送意旨略以：乙○○於民國110年12月30日19時10分許，在
    高雄市○○區○○街00號之鳳山鳳邑城隍廟（下稱城隍廟）前，
    與1名自稱新巴黎遊藝場經理之男子及2名年約50歲之男子，
    質問並騷擾證人陳盈吉為何檢舉新巴黎遊藝場；丙○於111年
    1月3日18時許，在城隍廟前以手機拍攝陳盈吉停放在該處之
    機車；甲○○分別於111年1月3日19時37分許、111年1月11日1
    9時40分許，在城隍廟前以手機拍攝陳盈吉停放在該處之機
    車，因認被移送人均涉有社會秩序維護法第68條第2款之違
    序行為等語。
二、按犯罪事實應依證據認定之，無證據不得認定犯罪事實；被
    告或共犯之自白，不得作為有罪判決之唯一證據，仍應調查
    其他必要之證據，以察其是否與事實相符；不能證明被告犯
    罪或其行為不罰者，應諭知無罪之判決，刑事訴訟法第154
    條第2項、第156條第2項、第301條第1項分別定有明文，並
    為社會秩序維護法第92條所準用；又依社會秩序維護法第45
    條第2項之規定，警察機關移請裁定之案件，該管簡易庭認
    為不應處罰為適當者，得逕為不罰之裁定。次按藉端滋擾住
    戶、工廠、公司行號、公共場所或公眾得出入之場所者，處
    3日以下拘留或新臺幣12,000元以下罰鍰，社會秩序維護法
    第68條第2款定有明文。所謂「藉端滋擾」住戶、公司行號
    、公共場所者，係指行為人有滋擾住戶、公司行號、公共場
    所之本意，以言語、行動等方式，假藉顯在之事端擴大發揮
    ，踰越該事端在一般社會大眾觀念中所容許之合理範圍，以
    遂其妨害公共秩序、擾亂社會安寧之潛在目的，致所擾及住
    戶、公司行號、公共場所之安寧秩序難以維持或回復者而言
    。　
三、移送意旨認被移送人均涉嫌違反社會秩序維護法第68條第2
    款規定，無非係以被移送人調查筆錄、陳盈吉詢問筆錄、高
    雄市政府警察局鳳山分局鳳崗派出所受(處)理案件證明單、
    員警職務報告、陳盈吉提供現場錄影擷圖、監視器擷取照片
    為其憑據（本院卷第11至16、23至28、35至39、47至50、53
    至71頁）。經查：
(一)乙○○於警詢時坦承有於上開時、地，騎乘車牌號碼000-000
    號普通重型機車搭載真實姓名年籍不詳、綽號「銓」之男子
    (下稱「銓」)至城隍廟找陳盈吉談論新巴黎遊藝場遭到檢舉
    之事，惟堅詞否認有何滋擾行為，並辯稱：我只是想了解新
    巴黎遊藝場遭到檢舉之事情，現場只有我、「銓」及陳盈吉
    ，我沒有帶其他人一起去找陳盈吉，大家是很和平地在討論
    ，沒有發生口角及打鬥，亦無要求陳盈吉坐我們的車要去別
    的地方談，在現場討論完我騎乘機車載著「銓」離開城隍廟
    ，現場也沒有其他車輛可以載陳盈吉，我和「銓」也都不是
    新巴黎遊藝場的員工等語（本院卷11至16頁）。證人陳盈吉
    於警詢時證稱：乙○○於110年12月30日19時10分許，帶了1名
    自稱是新巴黎遊藝場經理的男子及2名年約50幾歲男子在城
    隍廟前質問並騷擾我為何要檢舉他們的店，害他們的店沒有
    辦法開設營業，他要請我上他們的車要把我帶到別的地方去
    談，我說這裡都是監視器，我沒有要去別的地方，而且旁邊
    就是刑警大隊，後來他們就作罷便離開現場等語（本院卷第
    49頁）。觀諸現場監視器擷取照片，乙○○身著黑色愛迪達外
    套、黑色長褲及黑色拖鞋，另有1名身著深藍色外套、黑色
    長褲、黑色拖鞋及斜背包之男子，該2人於110年12月30日19
    時10分許在城隍廟前與陳盈吉交談後，於同日19時14分許乙
    ○○騎乘機車搭載該名男子離去一情，有此監視器擷取照片在
    卷可憑（本院卷第67至71頁），足認前開監視器照片並無陳
    盈吉證稱另有2名年約50幾歲男子，城隍廟前除乙○○騎乘之
    機車外，亦未見其他交通工具，與陳盈吉證稱現場除乙○○及
    1名自稱是新巴黎遊藝場經理的男子外，尚有2名年約50幾歲
    男子等語不符，是陳盈吉之證詞是否可採，顯有疑義。又乙
    ○○及該名男子與陳盈吉交談之時間前後僅4分鐘，過程中並
    無意圖滋事或藉端滋擾的行為，難認有妨害公共秩序及擾亂
    社會安寧之目的或達到藉端滋擾之程度。　　
(二)丙○於警詢時坦承有於111年1月3日18時騎乘車牌號碼000-00
    0號普通重型機車至城隍廟，惟堅詞否認有何滋擾行為，並
    辯稱：我與我朋友綽號「阿輝」相約於111年1月3日18時在
    城隍廟會合，因為我比「阿輝」先到達城隍廟，故在城隍廟
    旁的金爐等待「阿輝」，「阿輝」到達後稱要去拜拜，我在
    等待「阿輝」拜拜的過程中，則至城隍廟旁的大樹底下，剛
    好遇到陳盈吉拜拜完後走出廟，我有順勢看他一眼，他在東
    張西望，行為舉止也很奇怪，我們就一直對視到到他離開，
    他在離開前停駐在我的機車後面，我有看到他用手機拍攝我
    的機車車牌，正當我要詢問時，他就離開了，我沒有和他交
    談亦無發生衝突，也沒有使用手機拍攝他的機車車牌等語（
    本院卷第23至25頁）。另甲○○於警詢時坦承有於111年1月3
    日晚間(詳細時間不記得)前往城隍廟拜拜，惟堅詞否認有何
    滋擾行為，並辯稱：我和1名綽號「阿義」的朋友雖有分別
    前往城隍廟，但我和「阿義」不是一同前往，也不清楚是誰
    先到達，我那天是要去拜拜才去城隍廟，當天有拍攝城隍廟
    裡的神像，但我覺得拍得不好，所以在當天拍完後就將照片
    刪除，我不清楚「阿義」前往城隍廟是在做何事等語（本院
    卷第38頁）。陳盈吉於警詢時證稱：甲○○於111年1月3日晚
    間有帶1名男子至城隍廟，並對我的機車拍照，我沒有跟他
    面對面接觸，但我有拍攝對方當時停放在城隍廟前之機車車
    號等語（本院卷第50頁）。觀諸陳盈吉提供現場錄影擷圖，
    丙○雖於111年1月3日19時38分許有在城隍廟前低頭操作手機
    一情，有此現場錄影擷圖附卷可憑（本院卷第65頁），惟前
    揭擷圖尚不足以證明丙○有對陳盈吉之機車車牌拍照之情事
    ，卷內復無證據證明甲○○有於111年1月3日晚間對陳盈吉之
    機車車牌拍照之事實，是丙○、甲○○是否確有對陳盈吉之機
    車車牌拍照一情，已非無疑。又縱認丙○、甲○○有對陳盈吉
    之機車車牌拍照，亦難認有妨害公共秩序及擾亂社會安寧之
    目的或達到藉端滋擾之程度。　　
(三)甲○○於警詢時坦承有於111年1月11日19時40分許在城隍廟前
    ，並有拍攝城隍廟廟亭及廟體之照片，惟堅詞否認有何滋擾
    行為，並辯稱：我當天約於18時30分進入城隍廟拜拜，然後
    我就坐在我的機車坐墊上滑手機、看城隍廟播放的電影，我
    有使用手機拍攝城隍廟之廟亭及廟體，後來警方查證我的身
    分，並稱我有拍攝陳盈吉之機車車牌，我在現場有同意警方
    檢視我的手機，但後來因為手機內有我的私人影片，所以我
    不同意警方繼續檢視手機，後續警方請我至派出所配合調查
    ，我到派出所後有同意警方和陳盈吉一同檢視我的手機照片
    ，並沒有發現有陳盈吉之機車車牌的照片，我當時是拍攝城
    隍廟之廟亭，我不知道是否有拍到陳盈吉的機車車牌，我沒
    有特意要拍攝陳盈吉的機車車牌，至於我在前往派出所路上
    將拍攝城隍廟廟亭的照片刪除係因為我拍攝前開照片後，就
    突然要到派出所說明，因此我想說把拍攝城隍廟的照片刪除
    就沒事了等語（本院卷第36至37頁）。陳盈吉於警詢時證稱
    ：我在111年1月11日19時40分許，在城隍廟前遭1名男子以
    手機拍攝我的車牌，我不知道他的用意為何，我覺得對方騷
    擾我等語（本院卷第47至48頁）。觀諸陳盈吉提供現場錄影
    擷圖，甲○○於111年1月11日19時44分至51分許在城隍廟前徘
    迴，並曾經過陳盈吉停放在該處之機車，嗣警方到場後檢視
    甲○○之手機一情，有此現場錄影擷圖附卷可稽（本院卷第57
    至63頁），惟前揭擷圖尚不足以證明甲○○有對陳盈吉之機車
    車牌拍照。又甲○○雖坦承當天有拍攝城隍廟之廟亭及廟體，
    惟甲○○前開拍照之行為尚非法所禁止之行為，縱認甲○○有拍
    攝陳盈吉之機車車牌之行為，亦難認有妨害公共秩序及擾亂
    社會安寧之目的或達到藉端滋擾之程度。
四、綜上所述，被移送人之上開行為，均難認有何藉端滋擾住戶
    、工廠、公司行號、公共場所或公眾得出入場所之違序行為
    。此外，卷內復無證據足以證明被移送人有移送機關所指之
    非行，揆諸前開規定及說明，本件與社會秩序維護法第68條
    第2款規定之構成要件尚屬有間，自應為不罰之諭知。　
五、依社會秩序維護法第45條第2項，裁定如主文。
中　　華　　民　　國　　111 　年　　5 　　月　　6 　　日
          　　　　鳳山簡易庭  法　官    藍雅筠
以上正本係照原本作成。　　　　　　　　　
如不服本裁定，得於裁定書送達之翌日起5日內，以書狀敘述理
由，向本庭提出抗告。
中　　華　　民　　國　　111 　年　　5 　　月　　6 　　日
                              書記官    蔡毓琦